臺灣高等法院臺南分院刑事裁定　　　　　 九十三年度抗字第七一號　　　　　潛
　　　抗　告　人　郭　一　成
右列抗告人因自訴曾順輝等重傷害等案件，不服臺灣臺南地方法院中華民國九十二年
十月二十四日、九十二年十二月八日裁定（九十二年度自字第一四三號），提起抗告
，本院裁定如左：
      主      文
抗告駁回。
      理      由
一、抗告意旨略以：抗告人自訴重傷害案件，經原審方法院以九十二年自字第一四三
    號卷審理在案，並於九十二年十月二十二日提起追加自訴，惟原審法院竟認追加
    自訴係於原訴訟外，另行提起一新訴訟，並要求抗告人應委任律師為訴訟行為，
    顯與刑事訴訟法第二百六十五條第一項、第三百十九條第一項規定相違，抗告人
    係於辯論終結前就與本案相牽連之犯罪追加起訴，本應准許抗告人於新刑事訴訟
    法施行後，不委任律師即可自行提起對被告曾順輝關於公務員登載不實罪嫌及史
    敏秀為共同重傷害之自訴。又追加起訴並非關於管轄或訴訟程序裁定，依刑事訴
    訟法第四百零三條第一項規定，本可提起抗告，應不受刑事訴訟法第四百零四條
    不得抗告之限制，故原審所為「不得抗告」裁定顯然違法。再者，起訴書所記載
    之犯罪事實，如足以表明起訴範圍，即使記載未詳，法院亦不得以其內容簡略，
    而不予受理，此參酌二十五年上字第六六二號判例可知，故原審法院以抗告人未
    提出積極證據，裁定命抗告人補正被告陳盈廷湮滅刑事證據罪嫌之具體事證，該
    裁定自屬明顯違法，乃不服原審所為上開裁定，依法提起抗告云云。
二、按提起自訴，應委任律師行之，刑事訴訟法第三百十九條第二項定有明文，此乃
    法定必備之程式，而追加自訴係就與已經自訴之案件無單一性不可分關係之相牽
    連犯罪（指刑事訴訟法第七條所列案件），在原自訴案件第一審辯論終結前，加
    提獨立之新訴（最高法院八十七年度台上字第五四○號判例參照），亦應同受該
    條文之規範。又刑事訴訟法第四百零三條第一項固規定，當事人對於法院之裁定
    有不服者，除有特別規定外，得抗告於直接上級法院，惟此須限於法律無特別規
    定，亦即無同法第四百零四條規定之情形，始得提起抗告。
三、經查：
(一)抗告人於九十二年六月十六日提起被告曾順輝、林士欽共同重傷害、傷害等自訴
    ，復於九十二年十月二十二日追加被告曾順輝公務員登載不實行為之自訴；九十
    二年十二月三日以言詞追加被告史敏秀共同重傷害行為之自訴；九十二年十二月
    十七日追加被告陳盈廷湮滅刑事證據行為之自訴。按修正前刑事訴訟法第三百十
    九條第一項前段規定，犯罪之被害人得提起自訴，抗告人固得自行提起自訴，惟
    修正後刑事訴訟法第三百十九條第二項則明定，自訴之提起應委任律師行之，抗
    告人提起追加自訴，雖與本案具相牽連之案件，但為不同之犯罪事實，即屬不同
    之訴訟關係，抗告人既在新法修正施行後始提起另一新訴，自應適用新法之規定
    ，亦即追加之自訴應委任律師行之。抗告人未依法委任律師，原審依法通知補正
    並無不妥。
(二)刑事訴訟法第四百零四條規定，對於判決前關於管轄或訴訟程序之裁定，不得抗
    告。所謂「訴訟程序之裁定」，係法院為進行實體審理前，關於程序審查所為之
    處分，具有中間決定之性質，為迅速訴訟程序之進行，故不許單獨提起抗告。原
    審通知抗告人委任律師及提出相關證據之補正裁定，為受命法官於實體審理前所
    為之必要處分，屬於上開訴訟程序裁定之一種，抗告人自不得提起抗告。本件抗
    告人於收受原審書記官更正處分書後，就不得抗告之裁定提起抗告，於法無據，
    自不應允許。
四、綜上所述，原審依法通知抗告人補提相關犯罪事實及證據，並要求就追加之訴委
    任律師為之，經核於法並無不合。抗告意旨仍執前詞，指摘原法院裁定不當，為
    無理由，應予駁回。況抗告人於原審所提之自訴，業經原審在程序上為不受理判
    決審結，抗告人之抗告亦無實益，併予敘明。
五、據上論結，應依刑事訴訟法第四百十二條，裁定如主文。
中  華  民  國      九十三      年        四        月      二十一      日
                                臺灣高等法院臺南分院刑事第一庭
                                    審判長法官  黃    崑    宗
                                          法官  田    平    安
                                          法官  蔡    長    林
右正本證明與原本無異。
不得再抗告。
                                    法院書記官  李    培    薇
中  華  民  國      九十三      年        四        月      二十二      日